臺灣苗栗地方法院民事判決　　　 94年度訴字第171號
原　　　告　銀箭國際股份有限公司
法定代理人　乙○○
訴訟代理人　丙○○
被　　　告　甲○○
　　　　　　　　　　　　號2樓.
　　　　　　戊○○
　　　　　　丁○○
上列當事人間請求損害賠償事件，本院於民國94年7 月26日言詞
辯論終結，判決如下：
    主  文
被告應連帶給付原告新臺幣伍拾陸萬元，及自民國九十四年六月
二十五日起至清償日止，按週年利率百分之五計算之利息。
原告其餘之訴駁回。
訴訟費用由被告連帶負擔十分之九；餘由原告負擔。
    事實及理由
一、被告經合法通知，被告甲○○未於言詞辯論期日到場，被告
    戊○○、丁○○未於最後言詞辯論期日到場，核均無民事訴
    訟法第386 條各款所列情形，爰依原告之聲請，由其一造辯
    論而為判決。
二、原告起訴主張：被告丁○○於民國92年10月間，邀同另被告
    甲○○、戊○○擔任職務保證人，而任職於原告公司，有人
    事保證書1 件在卷可稽。該保證書載明如被告丁○○有竊盜
    、侵占公款或其他故意或過失之行為，造成原告損害，上開
    職務保證人應負連帶賠償責任。詎被告丁○○任職原告公司
    期間，陸續侵占客戶之應收帳款計新臺幣（下同） 600,950
    元，上開侵占情事為被告丁○○所是認，並有其簽認之侵占
    應收帳款明細表、承諾書各1 件在卷可考，被告丁○○且簽
    發票面金額600,000 元，未載到期日之本票1 紙交付原告以
    示負責賠償，亦有本票1 紙在卷為證。爰依侵權行為之法律
    關係及上開人事保證書之約定，請求被告甲○○、戊○○應
    與被告丁○○連帶賠償原告600,000 元，及自起訴狀繕本送
    達翌日起至清償日止按週年利率百分之5 計算之法定遲延利
    息等語。並聲明：被告應連帶給付原告600,000 元，及自起
    訴狀繕本送達翌日起至清償日止按週年利率百分之5 計算之
    利息。
三、被告丁○○則以：伊自簽立承諾書後，均依照承諾書之約定
    ，自94年4 月15日起按月匯款10,000元予原告，伊既已依約
    履行，原告自無再起訴請求賠償之餘地；上開承諾書係伊與
    原告公司之主管即本件原告訴訟代理人丙○○洽談，該承諾
    書亦係丙○○事先打字好後再讓伊簽名，伊不知原告是否同
    意該承諾書之內容，伊以為簽完承諾書，事情即告解決等語
    。被告戊○○則以：被告丁○○已與原告和解，和解後被告
    丁○○與伊均有依約付款，原告再提起本訴，自無理由等語
    ，資為抗辯。並均聲明：原告之訴駁回。被告甲○○未於言
    詞辯論期日到場，亦未提出書狀作何聲明或陳述。
四、原告及到場被告不爭執之事實如下：
  (一)被告丁○○於92年10月21日，邀同另被告甲○○、戊○○擔
    任職務保證人，而任職於原告公司，並有人事保證書1 件在
    卷可稽（見卷第3頁）。
  (二)上開人事保證書第1 項載明：「具保證書人甲○○、戊○○
    茲願保證丁○○在貴公司服務期間內，絕對服從遵守貴公司
    管理規則及命令，如有竊盜、侵占公款公物或其他一切故意
    或過失之行為，致使貴公司蒙受損失（包括毀損公司名譽）
    時，本保證人願負連帶賠償責任，不以貴公司不能依他項方
    法受賠償為限」。
  (三)被告丁○○任職原告公司期間，陸續侵占客戶之應收帳款計
    600,950 元，並有被告丁○○於94年3 月7 日簽認之侵占應
    收帳款明細表在卷可考（見卷第4頁）。
  (四)被告丁○○為清償上開款項，除於94年3 月17日簽立承諾書
    ，同意賠償原告600,000 元，並分60期，自94年4 月15日起
    按月給付原告10,000元，至清償完畢外，另並簽發票面金額
    600,000 元，未載到期日之本票1 紙交付原告，並有承諾書
    及本票在卷為證（見卷第5、6頁）。
五、茲就兩造之陳述，整理其爭點如下：
  (一)被告丁○○抗辯伊均依照上開承諾書所載，自94年4 月15日
    起按月給付原告10,000元，原告自不得再提起本件訴訟云云
    ，是否有理由？
  (二)原告請求被告應連帶給付600,000 元，及自起訴狀繕本送達
    翌日起至清償日止按週年利率百分之5 計算之利息，是否有
    理由？
六、茲分述如下：
  (一)查被告丁○○抗辯伊均依照上開承諾書所載，自94年4 月15
    日起按月給付原告10,000元一節，為原告所是認（見卷第26
    頁），堪信為真實。惟觀諸上開承諾書並無原告公司之簽章
    ，尚難認原告已同意該承諾書之內容；又當時出面與被告丁○○協調，並由丁○○簽具上開承諾書之原告公司主管丙○○（即本件原告訴訟代理人），亦於本院陳稱：伊係依照丁○○之還款能力與之協調，並告知丁○○會回去陳報原告公
    司是否同意，然原告公司並不同意等語（見卷第15頁）；另
    徵諸被告丁○○亦自認伊不知原告公司是否同意承諾書之內
    容等情，堪認丙○○並非以原告代理人之身分，與被告丁○○達成協調，上開承諾書要難認係原告公司與被告丁○○間
    所達成之和解契約，是以原告主張上開承諾書僅係被告丁○○單方面出具與原告公司者，洵可採信。上開承諾書既非原
    告與被告丁○○所達成之和解契約，原告自不受其上所載分
    期清償方式之拘束，是原告請求被告丁○○應一次償還所侵
    占之款項，於法並無不合。被告丁○○之上開抗辯，並無可
    採。
  (二)按人事保證之保證人，以僱用人不能依他項方法受賠償者為
    限，負其責任。保證人依前項規定負賠償責任時，除法律另
    有規定或契約另有訂定外，其賠償金額以賠償事故發生時，
    受僱人當年可得報酬之總額為限，民法第756 條之2 定有明
    文。查經本院依職權查詢被告丁○○之歸戶財產資料結果，
    丁○○名下並無任何財產，有稅務電子閘門財產所得調件明
    細表在卷可憑（見卷第24頁），足認原告不能依他項方法受
    賠償，依前揭規定，原告請求保證人即被告甲○○、戊○○
    負其保證責任，核屬有據。又兩造簽訂之人事保證書第1 、
    2 項既已明定保證人即被告甲○○、戊○○應與被保證人即
    被告丁○○負連帶賠償責任，且賠償金額以原告公司實際損
    害為準，不受賠償事故發生時被保證人丁○○當年可得報酬
    總額之限制。而原告受損害金額為600,000 元，為兩造所不
    爭，是以原告請求被告應連帶給付600,000 元，為有理由；
    惟查被告丁○○業自94年4 月15日起按月清償10,000元予原
    告，為兩造所是認，則算至本院94年7 月26日言詞辯論終結
    日止，被告丁○○已清償40,000元，上開金額自應予扣除。
    從而原告請求被告連帶給付560,000 元，及自起訴狀繕本送
    達翌日即94年6 月25日起至清償日止按週年利率百分之5 計
    算之利息，為有理由，應予准許。
七、綜上所述，原告本於侵權行為之法律關係及人事保證書之約
    定，請求被告應連帶賠償560,000 元，及自94年6 月25日起
    至清償日止按週年利率百分之5 計算之利息，為有理由，應
    予准許，其逾此範圍之請求，即屬無據，應予駁回。
八、據上論結，本件原告之訴為一部有理由，一部無理由，依民
    事訴訟法第385 條第1 項前段、第79條、第85條第2 項，判
    決如主文。
中　　華　　民　　國　　94　　年　　8 　　月　　9 　　日
                  民事庭法  官   黃佩韻
以上正本係照原本作成。
如不服本判決，應於送達後20日內向本院提起上訴（須附繕本）
。
                        書記官    蔡健忠
中　　華　　民　　國　　94　　年　　8 　　月　　9 　　日
